臺灣屏東地方法院刑事判決　　　　　　　95年度訴字第1037號
公　訴　人　臺灣屏東地方法院檢察署檢察官
被　　　告　甲○○
指定辯護人　萬維堯律師
上列被告因違反槍砲彈藥刀械管制條例案件，經檢察官提起公訴
（95年度偵字第5116號），本院判決如下：
    主  文
甲○○未經許可，寄藏可發射子彈具有殺傷力之改造手槍，處有
期徒刑壹年拾月，併科罰金新臺幣拾萬元，罰金如易服勞役，以
新臺幣壹仟元折算壹日，緩刑肆年，並應依執行檢察官命令，向
指定之公益團體、地方自治團體或社區，提供壹佰陸拾小時之義
務勞務，緩刑期間付保護管束。扣案具殺傷力之仿BERETTA 廠改
造手槍壹枝（槍枝管制編號：0000000000號、含彈匣
壹個）沒收。
    事  實
一、甲○○明知具有殺傷力之改造手槍，為槍砲彈藥刀械管制條
    例第4 條第1 項第1 款所管制之違禁物品，非經中央主管機
    關許可，不得寄藏。竟仍基於寄藏具有殺傷力改造手槍之犯
    意，未經許可，於民國95年8 月21日20時許，在屏東縣竹田
    鄉竹田國小附近馬路旁，受其友人賴錦輝（另行偵辦）之委
    託，收受賴錦輝所交付具殺傷力之仿BERETTA 廠92FS型半自
    動手槍製造之槍枝換裝土造金屬槍管而成之改造手槍1 枝（
    含彈匣1 個，槍枝管制編號：0000000000號），而代藏保管
    上開槍枝於身上。嗣為警於95年8 月22日23時40分許，在屏
    東縣內埔鄉○○村○○路87號「夢之鄉汽車旅館」前查獲，
    並扣得上開改造手槍1 枝。
二、案經臺中市警察局移送臺灣屏東地方法院檢察署檢察官偵查
    起訴。
    理  由
壹、程序方面
    被告甲○○、辯護人、檢察官迄本院言詞辯論終結前，均未
    對由臺中市警察局送請內政部警政署刑事警察局槍彈鑑定之
    內政部警政署刑事警察局槍彈鑑定書，係警察機關囑託內政
    部警政署刑事警察局所為之鑑定，而爭執該槍彈鑑定書之證
    據能力；且由於司法警察機關調查中之案件，或有量大或急
    迫之情形，為因應實務之現實需求，認為當然有鑑定之必要
    者，基於檢察一體原則，得由該管檢察長對於轄區內之案件
    ，以事前概括選任鑑定人或囑託鑑定機關（團體）之方式，
    俾便轄區內之司法警察官、司法警察對於調查中之此類案件
    ，得即時送請事前已選任之鑑定人或囑託之鑑定機關（團體
    ）實施鑑定，業經法務部92年9 月1 日法檢字第0920035083
    號函釋在案。而臺灣高等法院檢察署檢察長概括選任內政部
    警政署刑事警察局為「槍彈有無殺傷力之鑑定」鑑定機關，
    有臺灣高等法院檢察署檢察長概括選任鑑定機關名冊可按。
    是本件扣案槍枝有無殺傷力之鑑定，雖由臺中市警察局送請
    內政部警政署刑事警察局鑑定，但內政部警政署刑事警察局
    為臺灣高等法院檢察署檢察長概括選任鑑定機關，所為鑑定
    結果，自有證據能力，合先敘明。
貳、實體方面
一、上開被告甲○○未經許可，寄藏具有殺傷力之改造手槍之犯
    罪事實，業據被告於警偵訊及本院審理時供認不諱，並有卷
    附照片2 幀及扣案之改造手槍1 枝（槍枝管制編號00000000
    00號）可證。又扣案槍枝經臺中市警察局送請內政部警政署
    刑事警察局鑑驗，其結果為：「送鑑貝瑞塔九二手槍1 枝（
    槍枝管制編號0000000000號），認係由仿BERETTA 廠92FS型
    半自動手槍所製造之槍枝，換裝土造金屬槍管而成之改造手
    槍，機械性能良好，可擊發適用子彈，認具殺傷力。」等情
    ，有內政部警政署刑事警察局95年9 月11日刑鑑字第095012
    7736號槍彈鑑定書1 份在卷可稽，此為鑑定機關本於專業知
    識及以精密儀器測試後所得之結論，自可憑信，足認被告上
    開自白確與事實相符，可以採信。從而，本件事證明確，被
    告犯行堪予認定，應依法論科。
二、論罪科刑：
（一）按前開扣案之改造手槍係屬於槍砲彈藥刀械管制條例第4
      條第1 項第1 款所稱之可發射子彈具有殺傷力之槍枝，非
      經中央主管機關許可，不得寄藏。是被告未經許可，寄藏
      該改造手槍之行為，係犯槍砲彈藥刀械管制條例第8 條第
      4 項之未經許可，寄藏可發射子彈具有殺傷力之改造手槍
      罪。按槍砲彈藥刀械管制條例第8 條第4 項係將「持有」
      與「寄藏」為分別之處罰規定，則單純之持有，固不包括
      寄藏，但寄藏之受人委託代為保管，其保管之本身所為之
      持有，既係寄藏之當然結果，法律上自宜僅就寄藏之行為
      包括評價，不應另就持有予以論罪（最高法院74年臺上字
      第3400號判例意旨可參）。又被告未經許可寄藏具殺傷力
      改造手槍之行為，所犯為法定本刑3 年以上10年以下有期
      徒刑，併科新臺幣7 百萬元以下罰金之重罪，然被告未經
      許可寄藏槍枝之行為固無足取，然其犯行時間尚短，復無
      證據可認其寄藏上開槍枝另有供不當使用之動機，情節尚
      屬輕微，此因一時失慮而觸法，犯後已坦承犯行，深具悔
      意，其顯係對國家重典認識不夠深切，致犯此重罪，被告
      性格尚非不可教化，其寄藏槍枝確未造成社會治安重大危
      害，觀之本件犯罪之具體情狀、行為背景及被告為中度肢
      障人士（有卷附之中華民國身心障礙手冊影本1 紙可憑）
      等節，確屬情輕法重，客觀上足以引起社會一般人之同情
      而堪可憫恕，縱宣告法定最低度之刑猶嫌過重，爰依刑法
      第59條之規定，酌予減輕其刑。爰審酌被告未曾有任何之
      刑案前科紀錄，素行尚稱良好，明知未經主管機關許可，
      不得寄藏具殺傷力之槍枝而仍為持有之行為，犯罪之動機
      雖屬可議，且對人身安全以及社會治安所構成之潛在威脅
      ，惟其未曾以該槍枝犯罪，並未因此造成公眾或他人之現
      實惡害，所生危害不大，且其寄藏具殺傷力之改造手槍只
      有1 枝，數量非多，犯罪情節尚非重大，及被告犯後坦認
      犯行，深表悔悟，態度甚佳等一切情狀，量處如主文所示
      之刑，並就併科罰金刑部分，諭知易服勞役之折算標準。
      又被告未曾因故意犯罪受有期徒刑以上刑之宣告，此有臺
      灣屏東地方法院檢察署刑案資料查註紀錄表及臺灣高等法
      院被告前案紀錄表各1 紙附卷可佐，因一時失慮，致罹刑
      典，犯後已有悔意，經此偵審程序及刑之宣告後，應知所
      警惕，諒無再犯之虞，本院因認所宣告之刑，以暫不執行
      為適當，併依法諭知緩刑4 年，以啟自新。惟因被告既屬
      年輕識淺，法治教育觀念不足，自制力明顯欠佳，為使其
      深切體認寄藏持有槍枝對人身之危險性及引致社會大眾之
      不安，並強化其法治概念，使其於緩刑期內能確實反省，
      爰併命被告於緩刑期間，應依執行檢察官命令，向指定之
      公益團體、地方自治團體或社區，提供160 小時之義務勞
      務，且於緩刑期間付保護管束。又倘被告未遵循本院所諭
      知如主文所示緩刑期間之負擔，情節重大者，檢察官得依
      刑事訴訟法第476 條、刑法第75條之1 第1 項第4 款之規
      定，聲請撤銷本案緩刑之宣告，併予敘明。
（二）扣案之改造手槍1 枝（槍枝管制編號0000000000號），經
      鑑定結果，具殺傷力，已如上述，係屬違禁物，應依刑法
      第38條第1 項第1 款規定宣告沒收。
（三）另辯護意旨雖為被告利益辯稱：被告於案發後已對犯罪事
      實坦承不諱，並供出槍枝來源確係由賴錦輝所交付，應可
      依槍砲彈藥刀械管制條例第18條第4 項之「犯本條例之罪
      ，於偵查或審判中自白，並供述全部槍砲、彈藥、刀械之
      來源及去向，因而查獲或因而防止重大危害治安事件之發
      生者，減輕或免除其刑」規定，減輕或免除其刑云云。然
      按槍砲彈藥刀械管制條例第18條第1 項係規定犯該條例之
      罪而自首，始能減輕或免除其刑，又同條第4 項係規定自
      白之情形，必須於偵查或審判中自白，並供述全部槍械、
      彈藥之來源及去向，因而查獲或因而防止重大危害治安事
      件之發生者，始能減免其刑。該條第4 項既謂「並」供述
      全部槍砲、彈藥、刀械之來源「及」「去向」，自係指已
      將槍械、彈藥移轉與他人持有之情形而言，不包括仍為自
      己持有之情形在內，此觀同條第1 項後段係指已移轉他人
      持有之情形始有「去向」可明，有最高法院93年度臺上字
      第4223號、90年度臺上字第3561號判決意旨可資參照。查
      本件被告為警查獲時，上開具殺傷力之改造手槍仍在其寄
      藏之狀態中，並未移轉與他人持有，顯與前開說明之情形
      有別，自無槍砲彈藥刀械管制條例第18條第4 項規定適用
      之餘地。是以，辯護人上開求為被告減刑所辯，當無可採
      ，併此敘明。
據上論斷，應依刑事訴訟法第299 條第1 項前段，槍砲彈藥刀械
管制條例第8 條第4 項，刑法第11條前段、第59條、第42條第3
項前段、第74條第1 項第1 款、第2 項第5 款、第93條第1 項第
2 款、第38條第1 項第1 款，判決如主文。
本案經檢察官潘國威到庭執行職務。
中　　華　　民　　國　　96　　年　　1　　月　　30 　　日
　　　　　　　　　刑事第一庭  審判長法　官  潘正屏
　　　　　　　　　　　　　　　　    法　官  曾吉雄
　　　　　　　 　 　　　　　　　　　法　官  黃聖涵
以上正本證明與原本無異。
如不服本判決，應於判決送達後10日內，向本院提出上訴狀。
中　　華　　民　　國　　96　　年　　2 　　月　　2 　　日
                                    書記官  蘇雅慧
附錄本案論罪科刑法條
槍砲彈藥刀械管制條例第8條
未經許可，製造、販賣或運輸鋼筆槍、瓦斯槍、麻醉槍、獵槍、
空氣槍或第4 條第1 項第1 款所定其他可發射金屬或子彈具有殺
傷力之各式槍砲者，處無期徒刑或5 年以上有期徒刑，併科新臺
幣1 千萬元以下罰金。
未經許可，轉讓、出租或出借前項所列槍枝者，處5 年以上有期
徒刑，併科新臺幣1 千萬元以下罰金。
意圖供自己或他人犯罪之用，而犯前二項之罪者，處無期徒刑或
7 年以上有期徒刑，併科新臺幣1 千萬元以下罰金。
未經許可，持有、寄藏或意圖販賣而陳列第1 項所列槍枝者，處
3 年以上10年以下有期徒刑，併科新臺幣700 萬元以下罰金。
第1 項至第3 項之未遂犯罰之。
